臺灣新北地方法院刑事判決
111年度審易字第1320號
公  訴  人  臺灣新北地方檢察署檢察官
被      告  高宸弘


            
            李偉傑


            
上列被告等因竊盜案件，經檢察官提起公訴（111年度偵字第106
37號）及移送併案審理（111年度偵字第16088號），被告等於準
備程序中均為有罪之陳述，經裁定進行簡式審判程序，並判決如
下：
    主  文
高宸弘、李偉傑共同犯攜帶兇器竊盜罪，均累犯，各處有期徒刑
柒月。
    事實及理由
一、本件被告高宸弘、李偉傑所犯均係死刑、無期徒刑、最輕本
     刑為3年以上有期徒刑或高等法院管轄第一審案件以外之罪
    ，於準備程序進行中，被告2人先就被訴事實為有罪之陳述
    ，經本院告知簡式審判程序之旨，並聽取公訴人及被告2 人
    之意見後，認適宜改依簡式審判程序進行，爰依刑事訴訟法
    第273條之1第1項規定，裁定進行簡式審判程序，合先敘明
    。
二、本件犯罪事實、證據，除下列事項應補充、更正外，其餘均
    引用如附件一、二檢察官起訴書及併辦意旨書之記載：
  ㈠附件一犯罪事實欄一、第1、2行有關「高宸弘、李偉傑意圖
    為自己不法所有，共同基於竊盜之犯意聯絡」之記載，應更
    正為「高宸弘、李偉傑共同意圖為自己不法之所有，基於攜
    帶兇器竊盜之犯意聯絡」。
　㈡附件一犯罪事實欄一、第8、9行有關「李和展得知後，遂與
    高宸弘、李偉傑共同基於竊盜之犯意聯絡，於同日21時許，
    由李和展駕駛李偉傑所有之上開車輛」之記載，應補充為「
    李和展得知後，遂與高宸弘、李偉傑共同承前攜帶兇器竊盜
    之接續犯意，於同日21時許，推由李和展駕駛李偉傑所有之
    上開車輛」。
　㈢附件一犯罪事實欄一、第12、13行有關「遂由李偉傑駕駛其
    所有之上開車輛搭載高宸弘」之記載，應更正為「遂與李偉
    傑承前攜帶兇器竊盜之接續犯意，由李偉傑駕駛其所有之上
    開車輛搭載高宸弘」。　　
　㈣證據部分補充「查獲現場照片5張、車牌號碼000-0000號失車
    -案件基本資料詳細畫面報表1紙」、「被告高宸弘、李偉傑
    於民國111年7月26日本院準備程序及審理時之自白」。
三、論罪科刑理由：
  ㈠論罪之理由：
　　1.按刑法第321條第1項第3款之攜帶兇器竊盜罪，係以行為
      人攜帶兇器竊盜為其加重條件，此所謂兇器，其種類並無
      限制，凡客觀上足對人之生命、身體、安全構成威脅，具
      有危險性之兇器均屬之，且祇須行竊時攜帶此種具有危險
      性之兇器為已足，並不以攜帶之初有行兇之意圖為必要（
      最高法院79年台上字第5253號判例意旨參照）。查：被告
      2人為本件竊盜犯行時所持用之板手1支，雖未扣案，然該
      板手既得用以拆卸車輛輪框，足見質地尚屬堅硬，如持以
      向人揮擊，客觀上當足以危害他人生命、身體安全構成威
      脅，為具有相當危險性之器具，咸屬兇器無訛，合先敘明
      。
　　2.另按刑法第321條第1項第4款所定「結夥三人以上」而犯
      竊盜罪，係指在場共同實行或在場參與分擔實行竊盜行為
      之共同正犯（不包括同謀共同正犯、教唆犯或幫助犯在內
      ）有三人以上而言，有最高法院104年度台非字第168號判
      決意旨可參。查，本件被告高宸弘、李偉傑就附件一犯罪
      事實欄一、所載於110年10月3日21時許，第二次竊取本案
      車輛輪框部分犯行，雖亦屬共同正犯，但就結夥三人以上
      竊盜部分而言，在場實施或分擔行為之一部者（如把風）
      ，僅有被告高宸弘與共犯李和展，被告李偉傑自不得算入
      「結夥」人數之內，是本件並無成立結夥三人以上竊盜罪
      之餘地，附此敘明。
    3.是核被告2人所為，均係犯刑法第321條第1項第3款攜帶兇
      器竊盜罪（併案意旨書所犯法條欄雖記載係犯刑法第320
      條第1項之竊盜罪，惟起訴書所犯法條認係犯刑法第321條
      第1項第3款攜帶兇器竊盜罪，故不生變更起訴法條之問題
      ）。又被告2人先後竊取被害人林宇祥管領如附件一起訴
      書所載車輛之輪框、車輛之行為，係出於同一竊盜犯意，
      且於密切接近之時間、相同之地點實施，侵害同一財產法
      益，各行為之獨立性極為薄弱，難以強行分開，應係數個
      舉動接續施行之接續犯，為包括之一罪，應就被告2人所
      犯加重竊盜罪，論以接續犯之一罪。
　　4.被告高宸弘、李偉傑與共犯李和展就附件一犯罪事實欄所
      載之竊盜犯行，有犯意聯絡及行為分擔，皆應依刑法第28
      條規定論以共同正犯。
　　5.又檢察官移送併辦之犯罪事實，與本件起訴書所載之犯罪
      事實為同一事實，本院自得併予審理，附此敘明。
  ㈡科刑之理由：
    1.累犯，加重其刑（僅列最近合於累犯之前科）：
　　　⑴被告高宸弘部分：
　　　　查：被告高宸弘前①於107年間，因施用毒品案件，經臺
        灣基隆地方法院以108年度基簡字第90號判決判處有期徒
        刑3月確定。又②於108年間，因竊盜案件，經臺灣基隆
        地方法院以108年度基簡字1286號判決判處有期徒刑3月
        ，上訴後，復經臺灣基隆地方法院合議庭以108年度簡
        上字第211號判決上訴駁回確定。上開①、②所示罪刑，
        嗣經臺灣基隆地方法院以109年度聲字第408號裁定應執
        行有期徒刑5月確定，於108年9月16日執行完畢等情，
        有臺灣高等法院被告前案紀錄表在卷可徵。其於有期徒
        刑執行完畢後，5年內故意再犯本件有期徒刑以上之罪
        ，為累犯。本院考量其前案構成累犯案件亦包含竊盜罪
        ，並經徒刑執行完畢，理應產生警惕作用，而不再觸犯
        有期徒刑以上之罪，然而被告高宸弘卻故意再犯本件竊
        盜罪，足見被告高宸弘有其特別惡性，且上開所載前罪
        之徒刑執行並無成效，其對於刑罰之反應力明顯薄弱，
        故認上開之罪，被告高宸弘仍有必要依刑法第47條第1
        項之規定加重其刑。
　　　⑵被告李偉傑部分：
　　　　按數罪併罰之案件，雖依刑法第50條、第51條規定就數
        罪所宣告之刑定其應執行之刑，若其中一罪之刑已執行
        完畢，自不因嗣後定其執行刑而影響先前一罪已執行完
        畢之事實，謂無累犯規定之適用（最高法院104年度第6
        次刑庭會議決議意旨參照）。再數罪併罰案件，刑法第
        50條、第51條，僅係規範數罪所宣告刑應如何定其應執
        行刑之問題，基於數宣告刑，應有數刑罰權之本質，倘
        併罰之數罪中，有一罪或部分之罪，其刑已於定執行刑
        之裁定前執行完畢者，並不因嗣後定執行刑而影響其刑
        已執行完畢之事實，於其執行完畢，5年以內故意再犯
        有期徒刑以上之罪者，自當成立累犯（最高法院105年
        度台非字第224號判決意旨參照）。查：被告李偉傑前
        ：
　　　　①於107年間，因加重竊盜案件，經臺灣基隆地方法院以
          107年度易字第359號判決判處有期徒刑6月，上訴後
          ，復經臺灣高等法院以108年度上易字第386號判決上
          訴駁回確定。又於同年間，因妨害兵役治罪條例案件
          ，經臺灣基隆地方法院以107年度基簡字第1459號判
          決判處有期徒刑3月確定。上開罪刑，嗣經臺灣高等
          法院以108年度聲字第2444號裁定應執行有期徒刑8月
          （下稱甲案）確定， 於108年12月19日執行完畢。
　　　　②於106年間，因過失傷害、肇事逃逸案件，經臺灣基隆
          地方法院以107年度交訴字第11號判決，分別判處有
          期徒刑2月、1年，上訴後，過失傷害部分撤回上訴而
          確定，肇事逃逸部分經臺灣高等法院以108年度交上
          訴字第48號判決撤銷原判決，改判有期徒刑6月確定
          。
　　　　上開①、②所示各罪刑，嗣經臺灣高等法院以109年度聲
        字第3986號裁定應執行有期徒刑1年2月（下稱乙案），
        於109年10月28日確定等情，有臺灣高等法院被告前案
        紀錄表在卷可考。依上開決議意旨，上開甲案執行完畢
        日（108年12月19日）既在上開乙案定其應執行之刑裁
        定確定（109年10月28日）前，則甲案執行完畢之事實
        自不因嗣後定其執行刑而受影響，是被告李偉傑於甲案
        有期徒刑執行完畢後，5年以內故意再犯本案有期徒刑
        以上之罪，為累犯。再本院考量其前案構成累犯之案件
        中亦包含加重竊盜案件，被告李偉傑前經徒刑執行完畢
        ，理應產生警惕作用，返回社會後應自我控管，不再觸
        犯有期徒刑以上之罪，然而被告李偉傑卻故意再犯相同
        之加重竊盜罪，足見被告李偉傑有其特別惡性，且上開
        所載前罪之徒刑執行並無成效，其對於刑罰之反應力明
        顯薄弱，故認本件被告李偉傑仍有必要依刑法第47條第
        1項之規定加重其刑。 
    2.刑法第57條科刑審酌：
      爰以行為人之責任為基礎，並審酌被告2人均正值青壯，
      不思循正當途徑賺取財物，反以竊盜方式竊取他人財物，
      顯然欠缺對他人財產權益之尊重，法治觀念淡薄，已危害
      社會整體秩序，被告2人所為應予非難，兼衡被告2人之犯
      罪動機、目的、手段、所竊取之財物價值及業與告訴人美
      聯交通有限公司無條件達成和解，此有本院111年7月26日
      調解筆錄在卷可佐（見本院卷第145頁），暨被告2人犯後
      坦承犯行之態度，及被告高宸弘國中畢業、未婚、入監前
      從事油漆工工作、家中無人賴其撫養；被告李偉傑國中畢
      業、已婚、入監前從事水電工工作、家中無人賴其撫養（
      本院卷附111年7月26日簡式審判筆錄第6頁）等一切情狀
      ，分別量處如主文所示之刑。
四、沒收：
　㈠按犯罪所得，屬於犯罪行為人者，沒收之；且犯罪所得已實
    際合法發還被害人者，不予宣告沒收或追徵，刑法第38條之
    1第1項前段、第5項定有明文。查：被告2人共同竊得如附件
    一犯罪事實欄一、所示所示之輪框、車輛，已由被害人林宇
    祥領回，此有贓物認領保管單1紙在卷可稽（見111年度偵字
    第10637號偵查卷〈下稱第10637號偵卷〉第25頁），依刑法第
    38條之1第5項規定，自不得宣告沒收及追徵。
　㈡至被告2人用以為本案竊盜犯行之板手1支，雖為被告李偉傑所有，供渠等為本件竊盜犯行所用之物，然未據扣案，且被告李偉傑於偵查中供稱上開板手不知道在何處等情（第10637號偵卷第80頁），復查無證據證明係現仍存在，為免執行困難，且因該物取得容易、替代性高，亦非違禁物或依法應沒收之物，欠缺刑法上之重要性，故爰不予宣告沒收，附此敘明。　
五、適用之法律：
　㈠刑事訴訟法第273條之1第1項、第299條第1項前段、第310條
    之2、第454條第2項。
　㈡刑法第28條、第321條第1項第3款、第47條第1項。
　㈢刑法施行法第1條之1第1項，判決如主文。
本案經檢察官林郁璇偵查起訴，檢察官蕭擁溱移送併辦，由檢察
官黃明絹到庭執行職務。
中　　華　　民　　國　　111 　年　　8 　　月　　16　　日
                  刑事第二十四庭法  官 潘 長 生 　
上列正本證明與原本無異。
如不服本判決，應於判決送達後20日內敘明上訴理由，向本院提
出上訴狀 (應附繕本) ，上訴於臺灣高等法院。其未敘述上訴理
由者，應於上訴期間屆滿後20日內向本院補提理由書「切勿逕送
上級法院」。
                                書記官  許 雅 琪　　　
中　　華　　民　　國　　111 　年　　8 　　月　　16　　日
附錄本案論罪科刑法條全文：
中華民國刑法第321條
犯前條第1項、第2項之罪而有下列情形之一者，處6月以上5年以
下有期徒刑，得併科50萬元以下罰金：
一、侵入住宅或有人居住之建築物、船艦或隱匿其內而犯之。
二、毀越門窗、牆垣或其他安全設備而犯之。
三、攜帶兇器而犯之。
四、結夥三人以上而犯之。
五、乘火災、水災或其他災害之際而犯之。
六、在車站、港埠、航空站或其他供水、陸、空公眾運輸之舟、
    車、航空機內而犯之。
前項之未遂犯罰之。
--------------------------------------------------------
附件一：
臺灣新北地方檢察署檢察官起訴書
                                    111年度偵字第10637號
　　被　　　告　高宸弘　
　　　　　　　　　　　　
                                            
　　　　　　　　　　　　
　　　　　　　　李偉傑　
　　　　　　　　　　　　
　　　　　　　　　　　　
                       
　　　　　　　　　　　　
上列被告等因竊盜案件，已經偵查終結，認應該提起公訴，茲將
犯罪事實及證據並所犯法條分敘如下：
　　　　犯罪事實
一、高宸弘、李偉傑及李和展(通緝中)為朋友。高宸弘、李偉傑
    意圖為自己不法所有，共同基於竊盜之犯意聯絡，持客觀上
    足供兇器使用之板手，於民國110年10月3日19時許，由李偉
    傑駕駛車牌號碼000-0000號自用小客車搭載高宸弘前往新北
    市五股區民義路2段與五林路交岔口處，以板手竊取美聯交
    通有限公司所有、由林宇祥使用之車牌號碼000-0000號營業
    用小客車(下稱本案車輛)之輪框2個得手後離去，惟因高宸
    弘不擅於拆卸輪框，李和展得知後，遂與高宸弘、李偉傑共
    同基於竊盜之犯意聯絡，於同日21時許，由李和展駕駛李偉
    傑所有之上開車輛，搭載高宸弘再次前往上址地點，持同一
    板手拆卸本案車輛剩餘2個輪框得手後離去，然因高宸弘於
    上開行竊過程察覺本案車輛右前輪上方置放有車鑰匙，遂由
    李偉傑駕駛其所有之上開車輛搭載高宸弘，於翌(4)日2時許
    返回上址地點，由高宸弘持鑰匙竊得本案車輛後駕駛離去。
二、案經臺北市政府警察局內湖分局報告偵辦。
　　　　證據並所犯法條
一、證據清單及待證事實：
編號 證據名稱 待證事實 1 被告高宸弘於警詢及偵查中之供述 證明被告高宸弘有於上揭時間、地點與共同被告李偉傑、李和展竊取本案車輛等事實。 2 被告李偉傑於警詢及偵查中之供述  證明被告李偉傑有於上揭時間、地點與共同被告高宸弘、李和展竊取本案車輛等事實。 3 證人即被害人林宇祥於警詢中之指訴 證明證人即被害人使用之本案車輛遭竊取之事實。 4 現場及監視錄影畫面截圖與翻拍照片 證明被告高宸弘竊得本案車輛後，於110年10月4日21時20分許，駛至臺北市○○區○○路0段000號停車場之事實。 5 贓物認領保管單、車輛詳細資料報表、車輛查詢清單報表、公路監理電子閘門車號查詢汽車車籍列印資料各1份 證明全部犯罪事實。 
二、按刑法第321條第1項第3款所謂攜帶兇器竊盜，係以行為人
    攜帶兇器竊盜為其加重條件，此所謂兇器，其種類並無限制
    ，凡客觀上足對人之生命、身體、安全構成威脅，具有危險
    性之兇器均屬之，且祇須行竊時攜帶此種具有危險性之兇器
    為已足，並不以攜帶之初有行兇之意圖為必要，亦不以非法
    取得為必要，縱非被告所攜往，而在現場取得者，亦同。考
    其立法目的，主要係因攜帶客觀上對人之生命、身體、安全
    具有危險性之兇器犯案時，極易在施行犯罪或甫完成犯罪之
    際，因遭發現而使用兇器對被害人實施強暴脅迫，足以嚴重
    危及被害人之生命、身體安全，因而予以加重其刑，故該款
    加重條件之判斷標準重在行為人行竊時所攜帶、使用之器具
    在客觀上觀察是否具有危險性。查被告2人行竊時所持用之
    扳手1支，雖未扣案，惟被告2人既可用以拆卸汽車輪框，足
    認該扳手應屬質地堅硬，如持以向人揮擊，客觀上當足以危
    害他人生命、身體及安全構成威脅，為具有相當危險性之器
    械，核與刑法第321條第1項第3款之構成要件相當，屬兇器
    無訛。是核被告高宸弘、李偉傑所為，均係犯刑法第321 條
    第1項第3 款之攜帶兇器竊盜罪嫌。被告2人與李和展間，有
    犯意聯絡及行為分擔，請論以共同正犯。又被告2人先後竊
    取本案車輛之輪框、車輛，係於密接之時間內，侵害同一被
    害人之同一財產法益，依社會通念，難以強行分開，應評價
    為事實上一罪之接續犯，而僅論以一罪。末被告2人竊取之
    本案車輛，業經被害人立據領回，有贓物認領保管單1份可
    佐，核屬已實際合法發還被害人之犯罪所得，依刑法第38條
    之1第5項之規定，爰不予聲請宣告沒收或追徵之。
三、依刑事訴訟法第251條第1項提起公訴。
　  此　致
臺灣新北地方法院
中　　華　　民　　國　 111　　年　　5 　　月　　19　　日
　　　　　　　　　　　　　    檢　察　官  林郁璇
附件二：
臺灣新北地方檢察署檢察官移送併辦意旨書
                                    111年度偵字第16088號
　　被　　　告　李偉傑　
　　　　　　　　　　　　
                        
　　　　　　　　　　　　
　　　　　　　　高宸弘　
　　　　　　　　　　　　
                        
　　　　　　　　　　　　
上列被告等因竊盜案件，業經偵查終結，認應移請臺灣新北地方
法院併案審理，茲敘述犯罪事實及證據並所犯法條及併辦理由如下
：
　　　　犯罪事實
一、李偉傑與高宸弘意圖為自己不法之所有，共同基於竊盜之犯
    意聯絡，於民國110年10月4日1時57分許，由李偉傑駕駛車
    牌號碼000-0000號自用小客車，搭載高宸弘，至新北市五股
    區民義路2段與五林路交岔口處，趁無人注意之際，由高宸
    弘持自備鑰匙開啟美聯交通有限公司所有、由林宇祥使用停
    放在該處之車牌號碼000-0000號營業小客車車門，復發動電
    門而竊取之，得手後由高宸弘駕駛所竊取之上開營業小客車
    ，李偉傑則駕駛上開自用小客車一同離去。嗣林宇祥發覺遭
    竊報警處理，經警調閱監視器錄影畫面，始循線查悉上情。
二、案經美聯交通有限公司訴由新北市政府警察局蘆洲分局報告
    偵辦。
　　　　證據並所犯法條及併辦理由
一、證據：
（一）被告李偉傑、高宸弘於偵查中之供述。
（二）告訴代理人林宇祥於警詢中之指訴。
（三）車輛詳細資料報表2份、新北市政府警察局蘆洲分局五股
      分駐所受（處）理案件證明單、受理各類案件紀錄表各1
      份、監視器影像畫面翻拍照片20張及監視器影像畫面光碟
      1片。
二、所犯法條：核被告李偉傑、高宸弘所為，均係犯刑法第320
    條第1項之竊盜罪嫌。被告2人就上開犯行有犯意聯絡，行為
    分擔，均請以共同正犯論處。
三、併辦理由：被告李偉傑、高宸弘前因竊盜案件，經本署檢察
    官以111年度偵字第10637號提起公訴，現由臺灣新北地方法
    院以111年度審易字第1320號審理中，有該案起訴書、被吿
    李偉傑、高宸弘全國刑案查註紀錄表各1份在卷可參。本件
    被告李偉傑、高宸弘所涉罪嫌，與上開案件之部分犯罪時地
    相近為接續犯，為法律上同一案件，應予併案審理。
　　此　致
臺灣新北地方法院
中　　華　　民　　國　 111　　年　  7 　　月　　6 　　日
　　　　　　　　檢　察　官  蕭擁溱